臺灣板橋地方法院刑事判決　　　　　　　 94年度交訴字第3號
公　訴　人　臺灣板橋地方法院檢察署檢察官
被　　　告　甲○○
上列被告因公共危險案件，經檢察官聲請簡易判決處刑（93年度
撤緩偵字第86號），本院認不宜以簡易判決處刑，適用通常程序
審判，判決如下：
    主  文
甲○○無罪。
    理  由
一、公訴意旨略稱：被告甲○○於民國92年6 月20日下午7 時許
    ，駕駛車號LO-1500 自小客車，由臺北縣新莊市○○街395
    巷欲左轉西盛街往民安西路方向行駛，行經上開街口欲左轉
    時，因疏未注意車前狀況，不慎撞擊由西盛街往龍安路方向
    行走之行人乙○○，至乙○○受有右前臂及左小腿挫傷等傷
    害（過失傷害部分業已撤回告訴），被告竟意圖脫免刑責駕
    車逃逸，經乙○○記住車號報警處理，嗣為警於92年7 月6
    日下午5 時50分許查獲，因認被告涉犯刑法第185 條之4 之
    肇事逃逸罪嫌。
二、公訴意旨認被告甲○○涉有前開罪嫌，係以：右揭犯罪事實
    ，業據被害人乙○○於警詢及偵查時指述綦詳，復有道路交
    通事故調查表、診斷證明書及車損照片各乙份附卷可稽。且
    被告亦供承其沒有留下聯絡資料予被害人乙○○，復未送被
    害人就醫，其肇事逃逸事證明確等情為其主要論據。訊據被
    告甲○○坦承於上揭時間駕車行經上揭地點撞及被害人，及
    致被害人因而受傷之事實，惟堅決否認有何肇事遺棄犯行，
    辯稱：伊有下車扶她起來，問她有沒有怎樣，她說沒有怎麼
    樣，要求伊最好要留下電話，她當時很生氣，要求伊留下電
    話，萬一以後有什麼後遺症可以找伊，伊當時很緊張，聽到
    她說有什麼後遺症並要伊留下電話，伊也會怕是假車禍，伊
    跟她說你沒有怎麼樣伊沒有必要留電話，雙方有因此爭執。
    警察通知伊之後，伊才知道她有受傷，在現場時伊不願意留
    電話，跟她有爭執，後來有一台計程車要出來，伊必須要讓
    路，伊先開到旁邊馬路上，伊也一直跟她說你沒有受傷，伊
    認為沒有必要留電話，之後伊就走了等語。
三、按刑法第185 條之4 規定駕駛動力交通工具肇事，致人死傷
    而逃逸之處罰，其立法目的係為維護交通安全，加強救護，
    減少被害人之死傷，促使駕駛人於肇事後，能對被害人即時
    救護。經查，被害人乙○○於上揭時地遭被告駕車撞及，受
    有右前臂及左小腿挫傷等傷害乙節，固有卷附之診斷證明書
    為證，但查，據被害人乙○○於偵查中陳稱：被告沒將我送
    醫，她就走了，我說要留資料給我，但她沒留給我就走了，
    我回到家後才知有受傷，我才去就醫等語；及其於本院審理
    時到庭證稱：我剛開始沒有發現我哪裡疼痛受傷，因為剛開
    始很緊張，我說妳至少要留個電話給我，她不肯，她車子開
    著就走，當時我跟她說我目前沒有發現哪裡受傷，但是我說
    妳至少要留電話給我，回去如果發現哪裡不對勁，才可以找
    到她，因為有些車禍被撞一開始不知道怎麼樣，是後來才知
    道有受傷。（問：你在車禍發生後是先回家，還是先報警？
    ）因為我家住在附近，當天下雨，我全身濕透了，我就先回
    家，我先生就載我去報警，之後再去醫院驗傷。（問：你何
    時發現身上有傷？）回到家等語，可知在本件車禍發生之現
    場，被害人乙○○並未發現有受傷之情形，是後來回到家後
    才發現自己有因車禍而受傷，則被告在車禍現場時雖確未應
    被害人之要求留下聯絡資料予被害人即行離去，但其當時既
    已下車查看，且未發現被害人受傷，自難認被告離開車禍現
    場當時，主觀上有致人受傷而逃逸之犯意。況且，刑法第18
    5 條之4 規定之立法目的，是為維護交通安全，加強救護，
    減少被害人之死傷，促使駕駛人於肇事後，能對被害人即時
    救護，本件被害人乙○○在車禍之現場既未發現自己有受傷
    之情形，當時被害人及被告均不認為被害人有需即時救護之
    必要，自不得對被告離開車禍現場之行為科以刑法第185 條
    之4 肇事逃逸罪責。從而，被告辯稱在車禍現場見被害人並
    未受傷，其非肇事逃逸等語，應堪採信。此外，復查無其他
    積極證據足資證明被告有公訴意旨所指之肇事逃逸犯行，既
    不能證明被告犯罪，爰依法諭知無罪之判決。
據上論斷，應依刑事訴訟法第452 條、第301 條第1 項，判決如
主文。
本案經檢察官陳伯厚到庭執行職務。
中　　華　　民　　國　　94　　年　　6 　　月　　21　　日
                    交通法庭  審判長法　官  戴嘉清
                                    法  官  林晏鵬
                                    法  官  陳信旗
以上正本證明與原本無異
如不服本判決應於送達後10日內向本院提出上訴狀
中　　華　　民　　國　　94　　年　　6 　　月　　21　　日
                                    書記官　許千士
